【裁判字號】    95,交聲,230
【裁判日期】    950502
【裁判案由】    違反道路交通管理處罰條例聲明異議
【裁判全文】
臺灣臺北地方法院交通事件裁定         95年度交聲字第230號
異議人即
受處分人   甲○○
上列異議人因違反道路交通管理處罰條例案件，對於臺北市交通
事件裁決所中華民國九十五年二月六日所為之處分（原處分案號
：北市裁三字第裁二二－ＡＢＹ七二二一五九號）聲明異議，本
院裁定如下：
  主  文
異議駁回。
  理  由
一、按行車時汽車駕駛人及前座乘客均應繫妥安全帶，道路交通
    安全規則第八十九條第一項第五款定有明文，又按汽車行駛
    於道路上，其汽車駕駛人或前座乘客未繫安全帶者，處駕駛
    人新臺幣（下同）一千五百元罰鍰，道路交通管理處罰條例
    第三十一條第一項前段亦有明文規定。
二、本件異議人即受處分人甲○○於民國九十四年十一月十三日
    十五時五分許，駕駛車牌號碼ＣＱ－九五八五號自用小客車
    ，行經臺北市○○路○段時，因未依規定繫上安全帶，為臺
    北市政府警察局內湖分局交通分隊小隊長曾展貽當場攔停稽
    查取締，並以受處分人有違反前揭道路交通管理處罰條例第
    三十一條第一項規定之行為掣單舉發，舉發員警將通知單通
    知聯交付收受，惟受處分人拒絕簽收，執勤員警乃以拒簽拒
    收字樣註記，並告知通知單應到案之時間、處所。嗣受處分
    人於應到案日期即九十四年十一月二十八日前向臺北市交通
    事件裁決所提起申訴，經臺北市交通事件裁決所函請原舉發
    單位臺北市政府警察局內湖分局查覆調查結果，仍認受處分
    人有前開違規行為，原處分機關乃依前揭道路交通管理處罰
    條例第三十一條第一項之規定，於九十五年二月六日裁處受
    處分人罰鍰一千五百元。
三、訊據受處分人固承認其有於前述時、地駕駛前揭車牌號碼之
    自用小客車為警攔停之事實，惟否認有違反道路交通管理處
    罰條例之行為，辯稱：當天我上車就有繫上安全帶，是警察
    將我攔停下之後，要請我出示證件的時候，我才將安全帶解
    開，出示證件給警察云云。
四、經查：受處分人於前揭時地駕駛汽車未繫安全帶之違規情事
    ，業據證人即目睹受處分人違規駕駛汽車繼而開單告發受處
    分人之員警曾慶貽於本院九十五年四月十一日調查證稱：九
    十四年十一月十三日下午三點五分，我在舊宗路一段執行Ｃ
    ＯＳＴＣＯ大賣場附近交通違規疏導，我的位置在舊宗路靠
    近新湖三路，當時有一位替代役警員在前面疏導，那名替代
    役警員看到受處分人未繫安全帶，所以就請我攔停下來，而
    我當時看到的情況也是受處分人沒有繫上安全帶，雖然受處
    分人辯稱說是看到我之後才將安全帶解開的，但是當我在對
    受處分人揮手作攔停動作的時候，就已經看到受處分人並沒
    有繫上安全帶等語明確（本院當日訊問筆錄參照）。查交通
    警察掣單舉發違反道路交通管理處罰條例所列之違規事實，
    本質上為行政處分，係公務員基於職務上之權力，依法就特
    定之具體事件所為之具公法上效果之單方面行政行為，基於
    公務員為公法上行為具有公信力之原則，該行政行為當可被
    推定為真正，其據以依法處分之事實認定亦為正確無誤。從
    而本件受處分人雖以前揭情詞置辯，然並未提出任何證據足
    資佐證，尚難認為可採，本件事證明確，受處分人確有駕駛
    汽車行駛於道路上而未繫安全帶之違規行為洵堪認定。
四、綜上所述，受處分人駕駛上開車號汽車確有於前揭時地行駛
    於道路上未繫安全帶之違規行為，從而原處分機關依道路交
    通管理處罰條例第三十一條第一項及違反道路交通管理事件
    統一裁罰基準表之規定裁處受處分人罰鍰一千五百元，核無
    違誤。本件異議為無理由，應予駁回。
據上論斷，應依道路交通案件處理辦法第十九條，裁定如主文。
中    華    民    國    95    年    5     月    2     日
                  交通法庭法  官  林  怡  秀
本件正本證明與原本無異。
如不服本裁定應於送達後五日內向本院提出抗告狀。
                          書記官  林  義  盛
中    華    民    國    95    年    5     月    3     日


司法院資訊處製作；財團法人民間司法改革基金會備份。
